【裁判字號】    97,易,2436
【裁判日期】    970911
【裁判案由】    竊盜
【裁判全文】
臺灣板橋地方法院刑事判決              97年度易字第2436號
公  訴  人  臺灣板橋地方法院檢察署檢察官
被      告  甲○○
上列被告因竊盜案件，經檢察官提起公訴（九十七年度偵字第一
七九六八號），於被告為有罪之陳述後，本院依簡式審判程序審
理，茲判決如下：
    主  文
一、甲○○攜帶兇器而竊盜，處有期徒刑陸月。扣案剪線鉗壹支
    沒收。
二、甲○○攜帶兇器而竊盜，處有期徒刑陸月。扣案剪線鉗壹支
    沒收。
三、甲○○攜帶兇器而竊盜，未遂，處有期徒刑參月。扣案剪線
    鉗壹支沒收。
四、甲○○所受以上有期徒刑之宣示，應執行有期徒刑玖月。
    事實及理由
一、犯罪事實：
  (一)甲○○因失業且配偶行將生產而需款恐急，欲藉竊取永佳樂
    有線電視股份有限公司（下稱永佳樂公司）設置在外之電線
    取其中銅線變賣之方式獲取金錢以資支應，乃均基於意圖為
    自己不法之所有之犯意，先後為下列竊盜行為：
    1.於九十七年六月七日二十二時三十分許，在臺北縣新莊市
      ○○路六一巷五號旁，以自備之剪線鉗乙支剪斷永佳樂公
      司裝置於金陵幹二十九號電線桿上之電線（長度約二公尺
      ）而竊取之。
    2.於同年月八日二十三時許，在臺北縣新莊市○○路六三
      ○號前，以自備之剪線鉗乙支剪斷永佳樂公司裝置於中港
      幹五四四Ｂ七二號電線桿上之電線（長度約二公尺）及電
      線拉桿乙支而竊取之。
    3.於九十七年六月十一日凌晨零時十分許，在臺北縣新莊市
      ○○路○段一七三之三號前，著手欲以相同方式竊取電線
      ，尚於尚未剪斷電線而得手之際，適為巡警發現而當場查
      獲，並經其帶警至位於臺北縣新莊市○○街三八巷十四號
      二樓住處，起獲所竊得已剝除外皮之電線二綑、尚未剝除
      外皮之電線兩綑）及電線拉桿乙支，並扣得其所有供上開
      竊盜行為使用之剪線鉗乙支。
  (二)案經永佳樂公司訴由臺北縣政府警察局新莊分局移送臺灣板
    橋地方法院檢察署檢察官偵查起訴。
二、證據：
  (一)被告甲○○於警詢、偵查及審理中之自白。
  (二)告訴代理人乙○○於警詢中之指訴。
  (三)贓物認領保管單乙紙。
  (四)扣案剪線鉗乙支。
三、論罪科刑之法律適用：
  (一)查被告行竊攜帶之剪線鉗，係金屬材質，其力既能剪斷電線
    ，如以之攻擊人體，客觀上顯足以造成相當之傷害，堪認具
    殺傷力而足供兇器之使用。核被告如事實欄1.、2.所為兩次
    行為，均係犯刑法第三百二十一條第一項第三款之攜帶兇器
    而竊盜罪；如事實欄3.所為行為，則係犯刑法第三百二十一
    條第二項、第一項第三款之攜帶兇器竊盜未遂罪。其所犯上
    開三罪間，雖行為動機及侵害之財產法益相同，然行為時間
    相距較長，並非密接為之，與接續犯包括一罪之行為態樣尚
    有未合，復無其他實質上一罪或裁判上一罪關係，應予分論
    併罰。又被告如事實欄3.所為行為係屬未遂，應依刑法第二
    十五條之規定，按既遂犯之刑減輕之。
  (二)爰審酌被告因個人所需驟起盜心，動機可議，行為亦屬可訾
    ，然其緣由尚非惡劣，所竊得物品之價值亦微，且於偵審中
    俱能坦承犯行，深具悔意，犯罪後態度良好等一切情狀，分
    別量處如主文所示之刑，並定其應執行之刑，以資儆懲。
四、扣案剪線鉗乙支，係被告所有供本件犯罪使用之物，此經其
    供述明確在卷，應依刑法第三十八條第一項第二款之規定併
    為沒收之諭知。至於扣案美工刀三支、鐵槌乙支、拔釘器乙
    支、尖嘴鉗乙支及固定鉗二支，被告否認為供本件犯罪所用
    ，辯稱係原本在家中之工具，於行竊時並未攜行使用等語。
    查被告既已坦認全部犯行，衡情當無獨就此等扣案工具為不
    實否認之必要與實益，復無其他事證可認該等工具確與被告
    本件犯行有關，堪認被告所辯屬實。則該等工具既非被告供
    本件使用或預備之物，核與刑法第三十八條第一項第二款所
    定沒收要件不符，復非法定應為義務沒收之違禁物品，自無
    從併為沒收之諭知，附此敘明。
據上論斷，應依刑事訴訟法第二百七十三條之一第一項、第二百
九十九條第一項前段，刑法第三百二十一條第一項第三款、第二
項、第二十五條第二項、第五十一條第五款、第三十八條第一項
第二款，判決如主文。
本案經檢察官陳伯均到庭執行職務。
中    華    民    國    97    年    9     月    11    日
                    刑事第十庭  法  官  楊博欽
以上正本證明與原本無異
如不服本判決應於送達後十日內向本院提出上訴狀
                                書記官  李慈容
中    華    民    國    97    年    9     月    11    日
附錄本案論罪科刑法條全文：
中華民國刑法第三百二十一條
  犯竊盜罪而有左列情形之一者，處六月以上、五年以下有期徒刑：
  一  於夜間侵入住宅或有人居住之建築物、船艦或隱匿其內而犯之者。
  二  毀越門扇、牆垣或其他安全設備而犯之者。
  三  攜帶兇器而犯之者。
  四  結夥三人以上而犯之者。
  五  乘火災、水災或其他災害之際而犯之者。
  六  在車站或埠頭而犯之者。
  前項之未遂犯罰之。


司法院資訊處製作；財團法人民間司法改革基金會備份。
